【裁判字號】    98,審訴,271
【裁判日期】    980921
【裁判案由】    違反毒品危害防制條例
【裁判全文】
臺灣新竹地方法院刑事判決            98年度審訴字第271號
公  訴  人  臺灣新竹地方法院檢察署檢察官
被      告  甲○○
上列被告因違反毒品危害防制條例案件，經檢察官提起公訴（98
年度毒偵字第429號），本院合議庭評議改依簡式審判程序審理
，並判決如下：
    主  文
甲○○施用第一級毒品，累犯，處有期徒刑拾月；又施用第二級
毒品，累犯，處有期徒刑陸月。應執行有期徒刑壹年。
    事  實
一、甲○○前於民國95年間，因5 犯施用第一級毒品、施用第二
    級毒品等案件，經本院以95年度訴字第506 號判決分別判處
    有期徒刑8 月、6 月，應執行有期徒刑1 年1 月確定；復於
    同年間，因6 犯施用第一級毒品、施用第二級毒品等案件，
    經臺灣高等法院以96年度上訴字第4719號判決分別判處有期
    徒刑10月、6 月確定，嗣因適用中華民國九十六年罪犯減刑
    條例，經本院以97年度聲減字第108 號裁定分別減為有期徒
    刑4 月、3 月、5 月、3 月，應執行有期徒刑1 年2 月又15
    日確定，並於97年10月25日徒刑執行完畢出監。
二、甲○○前於87年間，因初犯施用毒品案件，經本院以87年度
    毒聲字第44號裁定送觀察、勒戒後，因認無繼續施用毒品之
    傾向，於87年6月23日執行完畢釋放，並經臺灣新竹地方法
    院檢察署檢察官以87年度偵字第3633號為不起訴處分確定；
    復於89年間，因2犯施用第二級毒品案件，經本院以89年度
    毒聲字第33號裁定送觀察、勒戒後，因認有繼續施用毒品之
    傾向，再以89年度毒聲字第941號裁定令入戒治處所施以強
    制戒治，因戒治成效良好，經本院以89年度毒聲字第2297號
    裁定停止戒治，所餘戒治期間交付保護管束，並於90年3月
    20 日保護管束期滿未經撤銷視為執行完畢，刑責部分，則
    經本院以89年度竹東簡字第62號判決判處有期徒刑4月確定
    ；又於91年間，因3犯連續施用第二級毒品案件，經本院以
    91 年度毒聲字第35號裁定令入戒治處所施以強制戒治，並
    於92 年10月8日執行完畢出所，刑責部分，則經本院以91年
    度易字第136號判決判處有期徒刑5月確定。
三、詎其仍不知戒斷毒癮，基於施用第一級毒品海洛因及第二級
    毒品甲基安非他命之犯意，分別於98年1月18日23時10分許
    在警局採尿時起往前回溯26小時、96小時內之某時，在不詳
    處所，以將第一級毒品海洛因放入香菸中點燃後吸取其煙之
    方式、以將第二級毒品甲基安非他命置於玻璃球內加熱後吸
    食煙霧之方式，非法施用第一級毒品海洛因及第二級毒品甲
    基安非他命各乙次。嗣於98年1 月18日22時30分許，為警在
    新竹縣竹東鎮○○街431 巷1 號查緝毒品案件時，適甲○○
    在場，經警徵得其同意採集尿液送驗結果，因呈安非他命、
    甲基安非他命、可待因、嗎啡等類毒品陽性反應，始悉上情
    。
四、案經新竹市警察局第二分局報告臺灣新竹地方法院檢察署檢
    察官偵查起訴。
    理  由
一、被告甲○○所犯毒品危害防制條例第10條第1項施用第一級
    毒品罪及同條第2項施用第二級毒品罪，均非為死刑、無期
    徒刑、最輕本刑為3年以上有期徒刑之罪或高等法院管轄第
    一審案件，其於準備程序進行中先就被訴事實為有罪之陳述
    ，本院認為合於刑事訴訟法第273條之1第1項之規定，裁定
    進行簡式審判程序，先予敘明。
二、認定犯罪事實所憑之證據及理由：
（一）被告甲○○於本院準備程序、審理中訊問時，坦白承認。
（二）新竹市警察局毒品犯罪嫌疑人尿液採驗作業管制紀錄1件
      、台灣檢驗科技股份有限公司98年2月11日濫用藥物檢驗
      報告1件，證明被告有施用第一、二級毒品之事實。
三、論罪科刑之理由：
（一）核被告所為，分別係犯毒品危害防制條例第10條第1 項之
      施用第一級毒品罪、同條第2 項之施用第二級毒品罪。其
      施用前持有第一級毒品海洛因、第二級毒品甲基安非他命
      之低度行為，應分別為施用之高度行為所吸收，均不另論
      罪。
（二）其所犯上開2 罪，犯意各別，行為不同，應予分論併罰。
（三）被告前有事實欄一、所載之前科犯行，於97年10月25日徒
      刑執行完畢出監，有臺灣新竹地方法院檢察署刑案資料查
      註紀錄表及臺灣高等法院被告前案紀錄表各1份在卷可供
      參考，其受徒刑之執行完畢後，5年之內再犯有期徒刑以
      上刑之上開各罪，均為累犯，均應依法加重其刑。
（四）爰審酌被告經執行觀察勒戒、強制戒治後仍未戒除毒癮、
      施用毒品嚴重危害其身心健康、施用海洛因與甲基安非他
      命之次數及坦承犯行態度良好等一切情狀，分別量處如主
      文所示之刑，並定其應執行之刑。
四、適用法律：
（一）刑事訴訟法第273條之1、第299條第1項前段。
（二）毒品危害防制條例第10條第1項、第2項。
（三）刑法第11條、第47條第1項、第51條第5款。
本案經檢察官黃英彥到庭執行職務。
中    華    民    國    98    年    9     月    21    日
                        刑事第九庭  法  官  魏瑞紅
以上正本證明與原本無異。
如不服本判決應於收受本判決後10日內向本院提出上訴書狀，上
訴書狀應敘述具體理由。上訴書狀未敘述上訴理由者，應於上訴
期間屆滿後20日內補提理由書狀於本院 (均須按他造當事人之人
數附繕本 )「切勿逕送上級法院」。
中    華    民    國    98    年    9     月    21    日
                                    書記官  吳月華
附錄論罪科刑法條：
毒品危害防制條例第10條
施用第一級毒品者，處 6 月以上 5 年以下有期徒刑。
施用第二級毒品者，處 3 年以下有期徒刑。


司法院資訊處製作；財團法人民間司法改革基金會備份。
